臺灣板橋地方法院刑事判決　　　　　　 100年度訴字第1551號
公　訴　人　臺灣板橋地方法院檢察署檢察官
被　　　告　石明正
選任辯護人　舒建中律師
上列被告因違反毒品危害防制條例案件，經檢察官提起公訴（10
0 年度偵字第8467號、100 年度毒偵字第2075號），本院判決如
下：
    主      文
石明正販賣第三級毒品，處有期徒刑肆年，扣案如附表編號二、
三所示之物，均沒收銷燬之，前開毒品之包裝袋拾捌個及扣案如
附表編號一所示之物（含包裝袋拾壹個），均沒收之。
    事      實
一、石明正明知愷他命（Ketamine，俗稱K 他命）係毒品危害防
    制條例第2 條第2 項第3 款所明定之第三級毒品，不得非法
    販賣；又其明知甲基安非他命、MDMA及大麻均係毒品危害防
    制條例第2 條第2 項第2 款明定之第二級毒品，非經許可不
    得無故持有。竟意圖營利，並基於販賣第三級毒品之犯意，
    及基於持有第二級毒品純質淨重20公克以上之犯意，於民國
    97年6 月間某日，在址設新竹市○○路之月亮舞廳內，向某
    真實姓名年籍不詳，綽號「小胖」之成年男子，以新臺幣（
    下同）8 、9 萬元之代價，販入第三級毒品愷他命數包【含
    如附表編號一所示之愷他命（數量、成分及重量詳如附表編
    號一所載）在內】而持有之，擬伺機出售以牟利；且以9,00
    0 元代價，購買含甲基安非他命及MDMA成分之藥錠數顆【含
    如附表編號二所示藥錠（數量、成分及重量詳如附表編號二
    所載）在內】，並收受該綽號「小胖」之成年男子所贈與之
    大麻1 包【含如附表編號三所示之大麻1 包（數量、成分及
    重量詳如附表編號三所載）在內】，擬供己施用，而非法持
    有上開3 種第二級毒品純質淨重共計達20公克以上。嗣於10
    0 年3 月7 日晚間7 時許，為警在其址當時設新北市○○區
    ○○街123 之1 號8 樓居所查獲，並扣得如附表所示之物，
    始悉上情。
二、案經新北市政府警察局三重分局移請暨臺灣板橋地方法院檢
    察署檢察官自動檢舉簽分偵查起訴。
    理      由
一、證據能力部分：
    按被告以外之人於審判外之陳述，雖不符刑事訴訟法第159
    條之1 至第159 條之4 之規定，而經當事人於審判程序同意
    作為證據，法院審酌該言詞陳述或書面陳述作成時之情況，
    認為適當者，亦得為證據；當事人、代理人或辯護人於法院
    調查證據時，知有同法第159 條第1 項不得為證據之情形，
    而未於言詞辯論終結前聲明異議者，視為有前項之同意，同
    法第159 條之5 定有明文。查本案檢察官、被告石明正及辯
    護人於本院調查證據時，對於本院下列採為認定犯罪事實依
    據之各項供述證據之證據能力，均知有不得為證據之情形，
    俱未於本院言詞辯論終結前聲明異議。本院審酌該等證據之
    取得過程並無瑕疵，與本案待證事實間復具有相當之關聯性
    ，以之為本案證據並無不當，應認均有證據能力，而得採為
    本案認定事實之基礎。
二、認定犯罪事實所憑之證據及理由：
    上開犯罪事實，業據被告於本院訊問及審理時供認不諱（詳
    本院卷第12頁反面、第32頁反面、第49頁反面），並有查獲
    現場相片8 張在卷可查【詳臺灣板橋地方法院檢察署100 年
    度偵字第2075號偵查卷宗（下稱偵卷）第30頁正面至第31頁
    正面】，另扣有白色細晶體4 包、白色晶體6 包、白色粉末
    1 包、藥錠231 顆及煙草1 包可資佐證。又扣案之白色細晶
    體4 包、白色晶體6 包、白色粉末1 包及藥錠231 顆經送請
    內政部警政署刑事警察局鑑定結果，其中疑似愷他命者經該
    局拆封檢視共計11包，分別予以編號B1至B11 ，編號B1至B4
    經檢視均為白色細晶體，外觀型態均相似，驗前總毛重202.
    89公克（包裝塑膠袋總重約2.88公克），隨機取樣編號B1鑑
    定，淨重98.47 公克，取0.17公克鑑定用罄，餘98.30 公克
    ，檢出第三級毒品愷他命成分，純度約99 %，依據抽測純度
    值，推估編號B1至B4均含愷他命之驗前總純質淨重約198.00
    公克；編號B5至B10 經檢視均為白色晶體，外觀型態均相似
    ，驗前總毛重29.33 公克（包裝塑膠袋總重約1.80公克），
    隨機取樣編號B10 鑑定，淨重4.57公克，取0.10公克鑑定用
    罄，餘4.47公克，檢出第三級毒品愷他命成分，純度約99%
    ，依據抽測純度值，推估編號B5至B10 均含愷他命之驗前總
    純質淨重約27 .25公克；另編號B11 經檢視為白色粉末，驗
    前毛重0.67公克（包裝塑膠袋重0.30公克），取0.10公克鑑
    定用罄，餘0.27公克，檢出第三級毒品愷他命成分，純度約
    99% ，驗前純質淨重約0.36公克；而扣案之藥錠231 顆，經
    該局拆封檢視共計4 種藥錠型態，分別予以編號A1至A4，其
    中編號A1經檢視均為橙土黃色圓形藥錠，外觀型態均相似，
    隨機共抽取2 顆磨混鑑定，總淨重32.88 公克，共取0.64公
    克鑑定用罄，總餘32.24 公克，檢出第二級毒品甲基安非他
    命及MDMA成分，測得甲基安非他命純度約5%，驗前總純質淨
    重約1.64公克，MDMA純度約18% ，驗前總純質淨重約5.91公
    克；編號A2經檢視均為淡粉紅色圓形藥錠，外觀型態均相似
    ，隨機共抽取2 顆磨混鑑定，總淨重11.49 公克，共取0.58
    公克鑑定用罄，總餘10.91 公克，檢出第二級毒品甲基安非
    他命及MDMA成分，測得甲基安非他命純度約4%，驗前總純質
    淨重約0.45公克，MDMA純度約23% ，驗前總純質淨重約2.64
    公克；編號A3經檢視均為淡橙色圓形藥錠，外觀型態均相似
    ，隨機共抽取2 顆磨混鑑定，總淨重11.80 公克，共取0.60
    公克鑑定用罄，總餘11.20 公克，檢出第二級毒品甲基安非
    他命及MDMA成分，測得甲基安非他命純度約5%，驗前總純質
    淨重約0.59公克，MDMA純度約21% ，驗前總純質淨重約2.47
    公克；編號A4經檢視均為綠色圓形藥錠，外觀型態均相似，
    隨機共抽取2 顆磨混鑑定，總淨重15.47 公克，共取0.60公
    克鑑定用罄，總餘14.87 公克，檢出第二級毒品甲基安非他
    命及MDMA成分，測得甲基安非他命純度約4%，驗前總純質淨
    重約0.61公克，MDMA純度約32% ，驗前總純質淨重約4.95公
    克等情，有內政部警政署刑事警察局100 年4 月21日刑鑑字
    第1000038292號鑑定書1 份在卷可查（詳偵卷第84頁至第86
    頁）。又扣案之煙草1 包，經送請法務部調查局濫用藥物實
    驗室鑑定結果，檢驗含第二級毒品大麻成分，淨重3.55公克
    ，驗餘淨重3.42公克，空包裝重1.23公克等情，亦有法務部
    調查局濫用藥物實驗室100 年4 月25日調科壹字第10023009
    250 號鑑定書1 份附卷足參（詳偵卷第83頁），則被告持有
    第二級毒品、第三級毒品純質淨重均達20公克以上之事實，
    應可認定。次按近年來政府為杜絕毒品氾濫，乃嚴加執行施
    用及販賣之查緝，且販賣毒品罪又係重罪，若無利可圖或有
    特別情形，當無甘冒被查緝並科處重刑之風險，而將愷他命
    轉售他人之理。被告一次購入大量且純度高達99% 之愷他命
    ，顯見被告購入大量之毒品愷他命並非單純供自己吸食之用
    ，核與被告供稱係欲出售牟利才大量販入等語相符，堪認被
    告確有營利意圖甚明。綜上，足見被告上開任意性之自白與
    事實相符，可信為真。從而，本案事證已臻明確，應依法論
    科。
三、論罪科刑及沒收：
（一）新舊法比較：
      查被告販入第三級毒品愷他命後，毒品危害防制條例第4
      條3 項業於98年5 月20日修正，修正前毒品危害防制第4
      條第3 項原規定：「製造、運輸、販賣第三級毒品者，處
      五年以上有期徒刑，得併科新臺幣五百萬元以下罰金」；
      修正後規定為：「製造、運輸、販賣第三級毒品者，處五
      年以上有期徒刑，得併科新臺幣七百萬元以下罰金。」經
      比較新舊法結果，以修正前同條例第4 條第3 項規定較有
      利於被告。至毒品危害防制條例第11條雖亦於98年5 月20
      日修正，然被告自97年6 月間起至100 年3 月7 日止持有
      第二級毒品純質淨重20公克以上，其持有之繼續為行為之
      繼續，至持有行為終了時，均屬同一行為，不得割裂。則
      其持有之行為終了於100 年3 月7 日，自無新舊法比較之
      問題，附此敘明。
（二）次按毒品危害防制條例第4 條所規定之販賣毒品罪，其行
      為態樣，可分為販入、賣出、販入後復行賣出等三種情形
      。其中販入或賣出，有一於此，其犯罪即屬完成（最高法
      院97年度臺上字第352 號判決參照）。是核被告所為，係
      犯修正前毒品危害防制條例第4 條第3 項之販賣第三級毒
      品罪、同條例第11條第4 項之持有第二級毒品純質淨重20
      公克以上之罪。被告販入第三級毒品愷他命後非法持有第
      三級毒品愷他命純質淨重20公克以上之低度行為，應為販
      賣之高度行為所吸收，不另論罪，檢察官起訴書認應予分
      論併罰，應有誤會。又被告以一行為，向「小胖」購入愷
      他命數包、含甲基安非他命及MDMA成分之藥錠數顆，並受
      贈大麻1 包乙節，已據被告於警詢時供陳：伊向「小胖」
      共以4 、5 萬元之價格，購買搖頭丸300 顆、愷他命700
      至800 公克、大麻1 小包約10公克及一粒眠約20顆等語（
      詳偵卷第7 頁反面），及於偵訊時供稱：愷他命係伊於97
      年6 月間某日，在月亮舞廳，以8 、9 萬元價格，向「小
      胖」1 次購入，搖頭丸也是在同一時、地，以9,000 元價
      格，向「小胖」1 次購入，大麻1 小包則是「小胖」在剛
      剛所述時、地，販賣愷他命及搖頭丸給伊時所附贈的等語
      （詳偵卷第68頁）。而本案亦無證據證明被告係於不同時
      間、地點分別起意自「小胖」處購得愷他命、含甲基安非
      他命及MDMA成分之藥錠及受贈大麻，從而，被告應係於與
      「小胖」一個交易之行為過程中，意圖營利而購入愷他命
      ，且為供己施用而購入含甲基安非他命及MDMA成分之藥錠
      ，並受贈大麻，係以一行為同時觸犯販賣第三級毒品罪及
      持有第二級毒品純質淨重20公克以上，應從一重論以販賣
      第三級毒品罪，檢察官起訴書認應予分論併罰，亦有誤會
      。再查，同為販毒之人，其原因動機不一，犯罪情節未必
      盡同，或有大盤毒梟者，亦有中、小盤之分，甚或僅止於
      吸毒者友儕間為求互通有無之有償轉讓者亦有之，其販賣
      行為所造成危害社會之程度自屬有異；又法律所設販賣第
      三級毒品之法定最低本刑為「5 年以上有期徒刑，得併科
      500 萬元以下罰金」，不可謂不重。查本案扣案之愷他命
      數量非少，惟仍與大宗走私之數量或利用幫派組織結構大
      量販毒者難以比擬，且被告自陳其有施用愷他命之惡習，
      當日扣得之愷他命，除欲供販賣獲利外，亦兼供其個人施
      用；而被告自97年6 月間販入第三級毒品愷他命而伺機銷
      售後，亦無證據證明之後其確有販出毒品之行為，尚未對
      社會造成危害，此與前述之組織型毒販對社會所生之危害
      顯然無法相提並論；又被告因年輕識淺，致罹刑典，事後
      亦坦承販賣第三級毒品犯行，本院認對被告處以上開法定
      最低度之刑尚嫌過重，在客觀上足以引起一般同情，足可
      憫恕，爰就被告販賣第三級毒品犯行，依刑法第59條規定
      減輕其刑。至辯護人聲請依毒品危害防制條例第17條第2
      項規定減輕其刑，然按犯第4 條至第8 條之罪於偵查及審
      判中均自白者，減輕其刑，毒品危害防制條例第17條第2
      項定有明文。毒品危害防制條例第17條增列第2 項於偵查
      及審判中自白者，減輕其刑之規定，乃採寬厚之刑事政策
      ，以鼓勵毒販自白認罪，開啟其自新之路。該條所謂於偵
      查中及審判中均自白，係指行為人於偵查中歷次之陳述，
      曾經自白，且於各審級審判中歷次之陳述，曾經自白而言
      。查被告雖於本院審理時坦承販賣第三級毒品之犯行，然
      其於偵查中始終矢口否認有何販賣第三級毒品之犯行（詳
      偵一卷第38頁、第69頁、本院100 年度聲羈字第153 號卷
      第4 頁反面），並未於偵查中歷次之陳述有何自白情形，
      揆諸前開說明，自不得邀上開減刑之寬典以減輕其刑，附
      此敘明。爰審酌被告無視政府推動之禁毒政策，而意圖營
      利販入第三級毒品，並同時持有多種第二級毒品純質淨重
      20公克以上，戕害國民身心健康，所為誠屬不該；惟念其
      犯後於本院審理時坦承犯行，非無悔意，且販入第三級毒
      品尚無實際賣出之情形，並未流入市面造成實害，暨兼衡
      其素行、犯罪之動機、目的、手段、智識程度及生活狀況
      等一切情狀，量處如主文所示之刑，以資儆懲。
（三）沒收：
   1、按毒品危害防制條例第2 條第2 項規定，毒品依其成癮性
      、濫用性及對社會危害性分為四級，並就製造、運輸、販
      賣、意圖販賣而持有、以非法方法使人施用、引誘他人施
      用及轉讓等不同品項毒品之行為，分別定其處罰。至施用
      或持有第三、四級毒品，因其可罰性較低，故予除罪化，
      僅就施用及持有第一、二級毒品科以刑罰。惟鑑於第三級
      毒品均係管制藥品，特於同條例第11條之1 明定無正當理
      由，不得擅自持有，第18條第1 項後段復規定查獲之第三
      、四級毒品，無正當理由而擅自持有者，沒入銷燬之。從
      而，依毒品危害防制條例第18條第1 項後段應沒入銷燬之
      毒品，專指查獲之施用、持有第三級毒品而言。倘係查獲
      之製造、運輸、販賣、意圖販賣而持有、以非法方法使人
      施用、引誘他人施用或轉讓之第三級毒品，既屬同條例相
      關法條明文規定處罰之犯罪行為，即非該條項應沒入銷燬
      之範圍。又同條例第19條第1 項所定「供犯罪所用或因犯
      罪所得之物」，係指犯第4 條至第9 條、第12條、第13條
      或第14條第1 項、第2 項之罪所用或所得之物，不包括毒
      品本身在內，自不得為第三級毒品之沒收依據。同條例對
      於查獲之製造、運輸、販賣、意圖販賣而持有、以非法方
      法使人施用、引誘他人施用及轉讓第三級毒品之沒收，並
      無特別規定，如其行為已構成犯罪，則該毒品即屬不受法
      律保護之違禁物，應回歸刑法之適用，依刑法第38條第1
      項第1 款之規定沒收之（最高法院95年度臺上字第911 號
      判決參照）。查扣案如附表編號一所示之愷他命，為查獲
      之第三級毒品，已如前述，且為本案被告所販賣之第三級
      毒品，均屬違禁物，均應依刑法第38條第1 項第1 款規定
      ，併予宣告沒收。檢察官起訴書認應予沒收銷燬之，應有
      誤會，附此敘明。至鑑定耗用之第三級毒品既已滅失，自
      無庸宣告沒收。
   2、扣案如附表編號二、三所示之藥錠及大麻，均為查獲之第
      二級毒品，應依毒品危害防制條例第18條第1 項前段規定
      ，併予宣告沒收銷燬之；至因鑑驗耗盡之藥錠及大麻既已
      滅失，自無庸再為沒收銷燬之諭知。另包裝上開第二級毒
      品之包裝袋18個及包裝如附表編號一所示愷他命之包裝袋
      11個，均係被告所有，用以包裹扣案之第二、三級毒品，
      防止受潮，並便利被告持有，自屬供本案犯罪所用之物，
      均應依刑法第38條第1 項第2 款之規定，宣告沒收之。另
      扣案之藍色圓形藥錠、藍綠色圓形藥錠各1 顆，經內政部
      警政署刑事警察局酌量取樣磨混鑑定，俱未檢出MDMA成分
      乙情，有內政部警政署刑事警察局100 年4 月21日刑鑑字
      第1000038292號鑑定書1 份在卷可查（詳偵卷第84頁至第
      86頁）。是上開藥錠2 顆既非違禁物，亦非供被告本案犯
      罪所用之物，爰不為沒收之宣告，檢察官聲請併予宣告沒
      收銷燬，應有誤會。另扣案之電子磅秤1 臺、塑膠盤1 個
      、塑膠卡片2 張、分裝袋218 個、手機2 支及菸盒1 個雖
      均為被告所有之物，此據被告於本院審理時供陳甚詳（詳
      本院卷第48頁反面）。惟上開物品並非違禁物，亦非被告
      持以實行本案犯罪所用之物，爰均不為沒收之宣告，附此
      敘明。
據上論斷，應依刑事訴訟法第299 條第1 項前段，修正前毒品危
害防制條例第4 條第3 項、毒品危害防制條例第11條第4 項、第
18條第1 項前段，刑法第2 條第1 前段、第11條、第55條、第59
條、第38條第1 項第1 款、第2 款，判決如主文。
本案經檢察官黃孟珊到庭執行職務。
中    華    民    國   100    年    11    月    10    日
                  刑事第十三庭審判長法  官   楊仲農
                                    法  官   方鴻愷
                                    法  官   謝梨敏
上列正本證明與原本無異。
如不服本判決，應於判決送達後10日內敘明上訴理由，向本院提
出上訴狀 (應附繕本) ，上訴於臺灣高等法院。其未敘述上訴理
由者，應於上訴期間屆滿後20日內向本院補提理由書「切勿逕送
上級法院」。
                                    書記官  林怡君
中    華    民    國   100    年    11    月    10    日
附錄本案論罪科刑法條全文：
98年5月20日修正前毒品危害防制條例第4條：
製造、運輸、販賣第一級毒品者，處死刑或無期徒刑；處無期徒
刑者，得併科新臺幣一千萬元以下罰金。
製造、運輸、販賣第二級毒品者，處無期徒刑或七年以上有期徒
刑，得併科新臺幣七百萬元以下罰金。
製造、運輸、販賣第三級毒品者，處五年以上有期徒刑，得併科
新臺幣五百萬元以下罰金。
製造、運輸、販賣第四級毒品者，處三年以上十年以下有期徒刑
，得併科新臺幣三百萬元以下罰金。
製造、運輸、販賣專供製造或施用毒品之器具者，處一年以上七
年以下有期徒刑，得併科新臺幣一百萬元以下罰金。
前五項之未遂犯罰之。
毒品危害防制條例第11條：
持有第一級毒品者，處三年以下有期徒刑、拘役或新臺幣五萬元
以下罰金。
持有第二級毒品者，處二年以下有期徒刑、拘役或新臺幣三萬元
以下罰金。
持有第一級毒品純質淨重十公克以上者，處一年以上七年以下有
期徒刑，得併科新臺幣一百萬元以下罰金。
持有第二級毒品純質淨重二十公克以上者，處六月以上五年以下
有期徒刑，得併科新臺幣七十萬元以下罰金。
持有第三級毒品純質淨重二十公克以上者，處三年以下有期徒刑
，得併科新臺幣三十萬元以下罰金。
持有第四級毒品純質淨重二十公克以上者，處一年以下有期徒刑
，得併科新臺幣十萬元以下罰金。
持有專供製造或施用第一級、第二級毒品之器具者，處一年以下
有期徒刑、拘役或新臺幣一萬元以下罰金。
附表：
┌──┬────┬───┬─────────────────────┬──────┐
│編號│毒品名稱│數量  │成分及重量                                │備註        │
├──┼────┼───┼─────────────────────┼──────┤
│ 一 │愷他命  │11包  │經內政部警政署刑事警察局拆封檢視共計11包，│            │
│    │（含包裝│      │分別予以編號B1至B11 ：                    │            │
│    │袋11個）│      ├────┬────────────────┤            │
│    │        │      │編號B1至│經檢視均為白色細晶體，外觀型態均│            │
│    │        │      │B4      │相似，驗前總毛重202.89公克（包裝│            │
│    │        │      │        │塑膠袋總重約2.88公克），隨機取樣│            │
│    │        │      │        │編號B1鑑定，淨重98.47公克，取0.1│            │
│    │        │      │        │7公克鑑定用罄，餘98.30公克，檢出│            │
│    │        │      │        │第三級毒品愷他命成分，純度約99% │            │
│    │        │      │        │，依據抽測純度值，推估編號B1至B4│            │
│    │        │      │        │均含愷他命之驗前總純質淨重約198.│            │
│    │        │      │        │00公克。                        │            │
│    │        │      ├────┼────────────────┤            │
│    │        │      │編號B5至│經檢視均為白色晶體，外觀型態均相│            │
│    │        │      │B10     │似，驗前總毛重29.33 公克（包裝塑│            │
│    │        │      │        │膠袋總重約1.80公克），隨機取樣編│            │
│    │        │      │        │號B10 鑑定，淨重4.57 公克，取0.1│            │
│    │        │      │        │0 公克鑑定用罄，餘4.47公克，檢出│            │
│    │        │      │        │第三級毒品愷他命成分，純度約99% │            │
│    │        │      │        │，依據抽測純度值，推估編號B5至B1│            │
│    │        │      │        │0 均含愷他命之驗前總純質淨重約27│            │
│    │        │      │        │.25 公克。                      │            │
│    │        │      ├────┼────────────────┤            │
│    │        │      │B11     │經檢視為白色粉末，驗前毛重0.67公│            │
│    │        │      │        │克（包裝塑膠袋重0.30公克），取0.│            │
│    │        │      │        │10公克鑑定用罄，餘0.27公克，檢出│            │
│    │        │      │        │第三級毒品愷他命成分，純度約99% │            │
│    │        │      │        │，驗前純質淨重約0.36 公克。     │            │
├──┼────┼───┼────┴────────────────┼──────┤
│ 二 │內含甲基│231 顆│經內政部警政署刑事警察局拆封檢視共計4 種藥│另扣案之藍色│
│    │安非他命│      │錠型態，分別予以編號A1至A4：              │圓形藥錠、藍│
│    │及MDMA成│      ├────┬────────────────┤綠色圓形藥錠│
│    │分之藥錠│      │編號A1：│經檢視均為橙土黃色圓形藥錠，外觀│各1 顆，均經│
│    │        │      │        │型態均相似，隨機共抽取2 顆磨混鑑│酌量取樣磨混│
│    │        │      │        │定，總淨重32.88 公克，共取0.64公│鑑定，俱未檢│
│    │        │      │        │克鑑定用罄，總餘32.24 公克，檢出│出MDMA成分。│
│    │        │      │        │第二級毒品甲基安非他命及MDMA成分│            │
│    │        │      │        │，測得甲基安非他命純度約5%，驗前│            │
│    │        │      │        │總純質淨重約1.64公克，MDMA純度約│            │
│    │        │      │        │18% ，驗前總純質淨重約5.91公克。│            │
│    │        │      ├────┼────────────────┤            │
│    │        │      │編號A2：│經檢視均為淡粉紅色圓形藥錠，外觀│            │
│    │        │      │        │型態均相似，隨機共抽取2 顆磨混鑑│            │
│    │        │      │        │定，總淨重11.49 公克，共取0.58公│            │
│    │        │      │        │克鑑定用罄，總餘10.91 公克，檢出│            │
│    │        │      │        │第二級毒品甲基安非他命及MDMA成分│            │
│    │        │      │        │，測得甲基安非他命純度約4%，驗前│            │
│    │        │      │        │總純質淨重約0.45公克，MDMA純度約│            │
│    │        │      │        │23% ，驗前總純質淨重約2.64公克。│            │
│    │        │      ├────┼────────────────┤            │
│    │        │      │編號A3：│經檢視均為淡橙色圓形藥錠，外觀型│            │
│    │        │      │        │態均相似，隨機共抽取2 顆磨混鑑定│            │
│    │        │      │        │，總淨重11.80 公克，共取0.60公克│            │
│    │        │      │        │鑑定用罄，總餘11.20 公克，檢出第│            │
│    │        │      │        │二級毒品甲基安非他命及MDMA成分，│            │
│    │        │      │        │測得甲基安非他命純度約5%，驗前總│            │
│    │        │      │        │純質淨重約0.59公克，MDMA純度約21│            │
│    │        │      │        │% ，驗前總純質淨重約2.47公克。  │            │
│    │        │      ├────┼────────────────┤            │
│    │        │      │編號A4：│經檢視均為綠色圓形藥錠，外觀型態│            │
│    │        │      │        │均相似，隨機共抽取2 顆磨混鑑定，│            │
│    │        │      │        │總淨重15.47 公克，共取0.60公克鑑│            │
│    │        │      │        │定用罄，總餘14.87 公克，檢出第二│            │
│    │        │      │        │級毒品甲基安非他命及MDMA成分，測│            │
│    │        │      │        │得甲基安非他命純度約4%，驗前總純│            │
│    │        │      │        │質淨重約0.61公克，MDMA純度約32% │            │
│    │        │      │        │，驗前總純質淨重約4.95公克。    │            │
├──┼────┼───┼────┴────────────────┼──────┤
│ 三 │大麻    │1包   │淨重3.55公克，驗餘淨重3.42公克，空包裝重  │            │
│    │        │      │1.23公克。                                │            │
└──┴────┴───┴─────────────────────┴──────┘